【裁判字號】    92,裁,635
【裁判日期】    920522
【裁判案由】    營利事業所得稅
【裁判全文】
最  高  行  政  法  院  裁  定                    九十二年度裁字第六三五號
    上  訴  人  長琳興業有限公司
    代  表  人  乙○○
    被 上訴 人  財政部臺灣省中區國稅局
    代  表  人  甲○○
右當事人間因營利事業所得稅事件，上訴人對於中華民國九十一年三月十五日臺中高
等行政法院九十年度訴字第一六七九號判決，提起上訴。本院裁定如左：
    主  文
上訴駁回。
上訴審訴訟費用由上訴人負擔。
    理  由
一、按當事人依行政訴訟法第二百四十三條第一項規定，以高等行政法院判決有不適
    用法規或適用法規不當為上訴最高行政法院之理由時，其上訴狀或理由書應有具
    體之指摘，並揭示該法規之條項或其內容。若係成文法以外之法則，應揭示該法
    則之意旨。倘為司法院解釋、或本院之判例，則應揭示該判解之字號或其內容。
    上訴狀或理由書如未依此項方法表明者，即難認為已對高等行政法院判決之違背
    法令有具體之指摘，其上訴自難認為合法。
二、本件原判決係以：上訴人民國八十六年度之帳簿憑證滅失之情形，與營利事業所
    得稅查核準則（以下簡稱查核準則）第十一條第四項除外規定不符；其滅失帳冊
    憑證後，亦無證據足認已報經該管稽徵機關核准，自難據以主張依查核準則第十
    一條第二項規定，按前三年經稽徵機關核定純益率之平均數核定之；被上訴人因
    上訴人無法提示帳簿憑證供核，乃依所得稅法第八十三條第一項及查核準則第十
    一條第四項規定，按營利事業同業利潤標準核定全年所得額，於法並無不合，並
    認上訴人請求訊問會計師湯清奇，並無必要等情為由，駁回上訴人在第一審之訴
    ，自不生違背法令問題。上訴人提起上訴，據稱依本院五十七年判字第六○號判
    例，被上訴人應依留存之資料影本或發票憑證，及湯清奇會計師之工作底稿等資
    料調查證定，原審依同業利潤標準核定所得額，有違比例原則等語。惟依商業會
    計法第十六條第一項前段規定，商業應根據原始憑證，編製記帳憑證，根據記帳
    憑證，登入帳簿。是所得稅法第八十三條第一項及本院五十七年判字第六○號判
    例所稱帳簿文據及有關資料，係指真正之原始文件及帳證資料，並不包括資料影
    本或會計師之工作底稿。又被上訴人依同業利潤標準核定上訴人之全年所得，係
    適用法規之必然結果，殊與比例原則無涉。是則上訴人上開主張，顯無法律依據
    。此外復對原審就取捨證據、認定事實之職權行使，指摘其為不當，難認為對原
    判決之如何違背法令已有具體之指摘，依首揭說明，其上訴為不合法，應予駁回
    。
三、依行政訴訟法第二百四十九條第一項前段、第一百零四條、民事訴訟法第九十五
    條、第七十八條，裁定如主文。
中    華    民    國    九十二      年      五        月    二十二      日
                    最 高 行 政 法 院  第 四 庭
                                審 判 長 法  官      廖  政  雄
                                         法  官      趙  永  康
                                         法  官      林  清  祥
                                         法  官      鍾  耀  光
                                         法  官      姜  仁  脩
右  正  本  證  明  與  原  本  無  異
                                         法院書記官  張  雅  琴
中    華    民    國    九十二      年      五        月    二十三      日


司法院資訊處製作；財團法人民間司法改革基金會備份。
